# 政府补助

提问人：yahmm 时间：2013-02-24 12:33:11
A公司 2012 年 3 月设立，到年底未投产，只是进行了厂房的建设，只有 20 余人的在建工程人员。 2012 年 11 月，收到政府下发的科研经费、员工培训等补贴 1000 万，该政府补助是否应该递延到以后正常生产经营期间

回答人：chenyiwei
要看这些补助的相关批文中是否规定了明确的对应项目。如果有明确的对应支出范围，且这些支出截至目前尚未发生，则应当予以递延，到相关支出发生后结转。如果企业实际上不会发生这些支出（或者预计发生数小于补贴金额），则实际上属于政府给企业变相发放使用不受限制的“扶持基金”之类，可作为与收益相关的政府补助计入营业外收入处理。

提问人：木叶白牙 时间：2013-11-17 22:58:07
陈版您好： 问题一：我们遇到一个企业，他们收到财政贴息，但是直接给了银行，我记得老师在讲课的时候说直接给银行的不算政府补助，必须给到企业自己手里，是这样吗？政府补助准则中说的直接取得资产是指必须给到企业手里吗？为什么？ 问题二：
政府补助准则中规定“企业按照固定的定额标准取得的政府补助，应当按照应收金额计量，确认为营业外收入，否则应当按照实际收到的金额计量。”而或有事项准则规定“或有资产，是指过去的交易或者事项形成的潜在资产，其存在须通过未来不确定事项的发生或不发生予以证实。”两者的区别在于政府补助是政府的无偿的单方面行为，不是经济活动引起的，而或有资产是过去的交易或事项引起的，是一种经济行为引起的。这样理解对吗？@chenyiwei

回答人：chenyiwei
1 、此问题以前在本版上有过讨论，我的观点是：根据政府补助与企业所获得的低息贷款之间是否存在关联来确定企业是否应确认该项政府补助，即这两者之间是否存在直接关联性。 如果政府指定银行向特定企业发放优惠利率贷款，由政府补给银行利差，则该交易的经济实质与政府先把钱拨付给该企业，由该企业向银行支付利息是完全一致的，此时应认定为对该企业的政府补助，银行只是代收代付，该企业应确认该项政府补助，并按照市场利率确认财务费用。 如果银行开展优惠利率贷款业务，根据政府给定的条件自主确定该业务的贷款对象，再就利差另外向政府申请补助，即此时政府补助并不直接针对特定的借款企业，而是针对银行开展此类业务的扶持，这时政府补助应确认在银行，企业直接按照优惠利率确认财务费用。
2 、政府补助和或有资产不具有可比性。政府补助准则中规定“企业按照固定的定额标准取得的政府补助，应当按照应收金额计量，确认为营业外收入，否则应当按照实际收到的金额计量。”完全是政府补助准则中的一项基于规则的特殊规定，并不是从会计原理出发的规定，而且现在也已被证监会的监管问题解答部分修改。我认为证监会监管问题解答（ 2013 年第 1 期，总第 8 期）中的解释（“对期末有确凿证据表明能够符合财政扶持政策规定的相关条件预计能够收到财政扶持资金时，可以按应收金额计量”）更符合会计原理，当然在实际操作中如何把握“有确凿证据表明能够符合财政扶持政策规定的相关条件预计能够收到财政扶持资金”，需要有谨慎的考量。

提问人：木叶白牙 时间：2014-02-19 20:04:43
陈版您好： 第一，税法中有软件企业免税的规定，企业在资产负债表日没有活的批准，只是将申报材料上报了上去，对于此规定是否可以这样理解：如果我们在资产负债表日能够根据相关法律法规及税务机关公布的名录等公开可获得的政策规定以及企业自身情况和申报材料判断企业符合免税条件，可以认为相关经济利益不会流出企业，从而在资产负债表日认为不符合负债确认条件，不计提所得税费用，不确认应交税费？若企业没有在资产负债表日（或审计报告日）以前申报，说明企业是否申报免税本身就没有足够的证据，应当计提所得税？ 在考虑该问题的时候我们应当站在专业角度，而不应考虑认为因素，因为如果考虑人为因素会增加判断的难度和主观性。 不知道这样理解对不对？ 第二，对于增值税先征后退，是否应当在实际收到退税的时候确认？还是应当在完成纳税义务以后同时确认应收款项？@chenyiwei

回答人：chenyiwei
1 、对于需要经过审批或者备案才能享受的税收优惠，在履行完毕规定的程序之前，企业按照税法规定所承担的纳税义务并未解除，因此此时仍应确认应交税费。但如果符合你说的“在资产负债表日能够根据相关法律法规及税务机关公布的名录等公开可获得的政策规定以及企业自身情况和申报材料判断企业符合免税条件”，则可以同时确认一项“其他流动资产”，即表明企业一方面尚未解除纳税义务，但另一方面也很有可能就所缴纳的税款获得退还。仅仅因为认为很可能享受优惠，而在未完成规定手续的情况下自行转销应交税费，是不恰当的。
2 、增值税先征后退的确认，可参照证监会会计部 2013 年第 1 期监管问题解答（总第 8 期）中所述原则处理。

提问人：木叶白牙 时间：2014-02-20 00:57:14
陈版您好： 1 、如果在资产负债表日已经上报税务机关备案，但是尚未得到审批，在审计报告日前得到了税务机关的审批，批准报表年度免征所得税，那么还需要作为差错更正吗？为什么？ 2 、这个问题的关键在于企业的纳税业务并未因预期可能得到免税优惠而在资产负债表日得到解除？ 3 、如您前段所述，如果确认其他流动资产，那么是否说明或有资产已经基本可以确定回流入企业，如果已经基本确定可以免税为什么还要同时确认纳税义务未解除？这里不矛盾吗？@chenyiwei

回答人：chenyiwei
1 、要看该税收优惠是属于报批类还是备案类（根据国税发[2005]129号文《税收优惠管理办法》规定的分类口径）。通常认为：报批类减免税在期后获批，不代表资产负债表日已存在的状态，因此不能作为资产负债表日后调整事项；备案类减免税在期后获得备案告知书，可以认为为资产负债表日已存在状态提供了进一步证据，可以作为调整事项。但对于资产负债表日后的调整事项，也不是差错更正的性质。 2 、是。 3 、减免税有严格的程序规定，纳税义务的解除必须以规定的程序履行完毕并获得规定的税务文书为证据才能确认。

提问人：doucc1004 时间：2013-11-28 09:02:55
我们在审计的一家企业，政府补助为以前年度获取。获取时已确认收入，今年动用补助购买固定资产（电脑、打印机等）作为费用处理（管理费用——专项支出）。此种处理是否可以，请赐教

回答人：chenyiwei
1 、当初取得补助时是否已经确定用途？ 2 、如果没有指定用途，那么现在如何确定所购买的办公设备与补助款之间的联系？ 3 、涉及金额是否重大？